【裁判字號】    94,簡上,369
【裁判日期】    950117
【裁判案由】    傷害
【裁判全文】
臺灣桃園地方法院刑事判決             94年度簡上字第369號
上  訴  人
即  被  告  甲○○
上列被告因傷害案件，不服本院民國94年8 月23日94年度壢簡字
第508 號第一審判決（聲請簡易判決處刑案號：94年度偵字第
891 號），提起上訴，本院管轄之第二審地方法院合議庭判決如
下：
    主  文
原判決撤銷。
甲○○傷害人之身體，處有期徒刑伍月，如易科罰金，以佰元
折算壹日。
    事  實
一、甲○○、乙○○、沈萬國均為位於桃園縣楊梅鎮○○○路○
    段82巷國寶江山社區之管理委員會委員（沈萬國為主任委員
    ，乙○○為總務）。緣甲○○因社區大門更新事宜與沈萬國
    發生爭執，於民國93年12月19日晚間8 時30分許，見沈萬國
    、乙○○與廠商洪坤山在上開社區之大門口討論社區大門更
    換事宜時，甲○○竟基於傷害人身體之故意，持原其所有之
    鐵棒（但現已丟棄），先朝沈萬國頭部敲擊（未據沈萬國提
    出告訴），復朝乙○○接續揮擊多下，致乙○○受有腦震盪
    伴有暫時性意識喪失、臉、頭皮挫傷、前額之開放性傷口
    2cm 及右手開放性傷口之傷害。
二、案經乙○○訴由桃園縣政府警察局楊梅分局報請臺灣桃園地
    方法院檢察署檢察官偵查後聲請以簡易判決處刑。
    理    由
一、訊據上訴人即被告甲○○矢口否認有傷害犯行，辯稱：其只
    是持鐵棒朝乙○○比劃，目的是要警告他，沒有要打他，且
    是比的時候不小心比到乙○○的臉部眉頭，乙○○所受的傷
    並不嚴重云云。經查：
  (一)告訴人即證人乙○○於警詢中證稱：「我於93年12月19日20
    時30分許，與廠商談論社區大門之鐵門更新事宜，社區居民
    （即被告）突然走到我的背後，並且手持鐵棒朝我頭部由上
    往下毆打，造成我頭部受傷。」等語（見94年度偵字第891
    號偵查卷第3 頁）；證人沈萬國於警詢中證稱：「我有親眼
    目睹乙○○被本社區居民甲○○持鐵棍毆打。」、「當時我
    與乙○○及廠商正商討社區鐵門更換事宜，突然本社區居民
    甲○○持鐵棍敲打我的頭後再持鐵棍毆打乙○○致前額及頭
    皮受傷。」等語（見94年度偵字第891 號偵查卷第6 、7 頁
    ），復於原審證稱：「我、廠商還有乙○○我們3 個人面對
    著大門，然後甲○○就拿著鐵棒從後面衝過來，先敲我的頭
    ，然後再敲擊乙○○，乙○○當時被打傷，臉都是血。」等
    語（見原審卷第39頁）；證人即廠商洪坤山於原審證稱：「
    當時我們在勘查國寶江山社區大門的時候，被告突然從後面
    拿棍子來打人。」、「被告來的時候，第一下打下去是打到
    沈萬國，接下來他就繼續一直敲擊乙○○。」等語（見原審
    卷第35頁），又卷附國寶江山社區大門監視錄影光碟1 片，
    經原審及本院當庭播放勘驗結果：「畫面有1 男子背對鏡頭
    ，身著深色、亮面、長袖外套，下身穿著深色長褲，腳踩淺
    色脫鞋，手持金屬棒，朝其前方有人聚集處走去，該男子到
    達眾人聚集處時，有以該金屬棒進行揮打之動作，該群聚集
    之人，四處閃避」（見原審卷第23頁），而監視錄影畫面中
    之男子，並經證人沈萬國於原審及證人即被告配偶田丙○○
    於本院審理中指認確係被告（見原審卷第40頁及本院卷第40
    頁），被告並於本院審理供承其為監視錄影畫面中之男子（
    見本院卷第40頁），是證人乙○○、沈萬國、洪坤山上開證
    詞互核一致，並與上開監視錄影畫面相符，是其等之證詞自
    堪採信。另告訴人乙○○確受有腦震盪伴有暫時性意識喪失
    、臉、頭皮挫傷、前額之開放性傷口2cm 及右手開放性傷口
    之傷害，亦有天成醫院診斷證明書3 紙及傷勢照片2 張在卷
    可稽。是被告確有持鐵棍朝乙○○揮擊，並造成乙○○受有
    上開傷害等情，堪予認定。
  (二)被告雖辯稱：伊係拿鐵棍朝乙○○比劃，只是不小心比到乙○○云云，惟證人洪坤山於原審訊問時證稱：「（當時你看
    到的情況，是被告拿了棍棒，他只有點一點揮一揮，還是動
    作很大？）他是兩手握著鐵棒，從右邊一直打過來，揮了很
    多次，動作都很大，像揮棒球那樣的動作，而且他打的時候
    ，我有聽到他喘息聲很大，可能是從後面跑過來。」等語（
    見原審卷第36頁），證人沈萬國於原審訊問時證稱：「（被
    告攻擊乙○○有很猛烈嗎？）有。（是連續揮擊？）是的。
    （他如何握棒子？）兩隻手握著，衝過來就敲。（所以他不
    是持著棒子輕輕的點？）不是，我的頭被他敲到腫起來，而
    且他是從背後過來的。」等語（見原審卷第40頁），另依本
    院勘驗上開國寶江山社區大門監視錄影光碟結果，被告持鐵
    棒到達眾人聚集處時，有以該鐵棒進行揮打之動作等情，已
    如前述。查證人洪坤山、沈萬國經原審隔離訊問後，其2 人
    對於被告持鐵棒敲擊告訴人之肢體動作所為之描述並無二致
    ，復與上開監視錄影畫面勘驗結果相符，則證人洪坤山、沈
    萬國上開證詞自可採信，是被告上開辯詞，係卸責之詞，不
    足採信。
  (三)被告於本院勘驗上開監視錄影時坦認上開監視錄影之真正，
    惟辯稱：之前所播放監視錄影畫面中之人均不是伊云云，惟
    綜觀本件全部卷證，僅於原審卷證物袋中放置上開監視錄影
    光碟1 片，並無其他錄影光碟，查本院當庭勘驗者亦係上開
    放置原審卷證物袋內之監視錄影光碟，而本院勘驗結果亦與
    原審訊問筆錄所載勘驗結果一致，是本院及原審所勘驗者係
    同一監視錄影光碟，已可認定。另參諸被告於原審勘驗上開
    監視錄影光碟時雖辯稱：拿金屬棒的人不是伊，伊沒有該件
    衣服，且畫面中之地點也不對云云（見原審卷第24頁），然
    查上開監視錄影畫面中持金屬棒之男子確係被告，除經證人
    沈萬國於原審訊問時證述外，證人即被告配偶田丙○○於本
    院審理中亦明確證稱：「（畫面中持鐵管之人是否為妳先生
    ？）是的。當天被告就是穿這件衣服。」等語（見本院卷第
    40 頁）， 而被告於聽聞證人田丙○○上開證述後，已供承
    ：「（畫面中持鐵管之人是否為你本人？）是的，這個監視
    畫面是對的，沒有剪接。」等語（見本院卷第40頁），是上
    開監視錄影之真正，亦可認定。
  (四)至被告指稱伊當天另遭告訴人乙○○毆打成傷等節，係屬乙○○是否對被告涉犯傷害罪嫌之問題（查被告對乙○○所提
    傷害告訴，經臺灣桃園地方法院檢察署檢察官以94年度偵字
    第6528號為不起訴處分），與本件被告所涉傷害乙○○犯行
    無涉（被告若對上開不起訴處分不服，應循法律程序另行依
    法主張），一併敘明。
二、核被告甲○○所為，係犯刑法第277 條第1 項之傷害罪。原
    審以被告犯罪事證明確，予以論罪科刑，固非無見。惟就被
    告持以傷害告訴人乙○○之鐵棒部分，於犯罪事實記載：「
    （甲○○）持其所有之鐵棒朝乙○○接續揮擊多下... 」，
    復於論罪欄記載：「至被告持以毆打告訴人之鐵棒，雖為供
    被告犯本件傷害罪所用之物，但無證據足以證明為被告所有
    」，是該鐵棒是否係被告所有乙節，即有矛盾，本件被告上
    訴否認其有傷害犯行，固無足採，然原判決既有上開可議之
    處，自應由本院予以撤銷改判。爰審酌被告其犯罪之動機、
    手段、告訴人所受之傷勢及被告犯罪後之態度等一切情狀，
    處如主文第2 項所示之刑，並諭知易科罰金之折算標準，以
    示懲儆。至被告所有用以傷害告訴人之鐵棒，並未扣案，且
    經被告供明現已滅失，爰不宣告沒收，一併敘明。
據上論斷，應依刑事訴訟法第455 條之1 第3 項、第369 條第1
項前段、第364 條、第299 條第1 項前段，刑法第277 條第1 項
、第41條第1 項前段，罰金罰鍰提高標準條例第1 條前段、第2
條，判決如主文。
本案經檢察官嵇珮晶到庭執行職務。
中    華    民    國    95    年    1     月    17    日
                  刑事第二庭審判長法  官  徐培元
                                  法  官  潘進順
                                  法  官  鄭吉雄
以上正本證明與原本無異。
不得上訴。
                                  書記官  陳慧玲
中    華    民    國    95    年    1     月    17    日


司法院資訊處製作；財團法人民間司法改革基金會備份。
